臺灣高雄地方法院民事判決　　　　　　　 94年度訴字第646號
原　　　告　丙○○
訴訟代理人　蔡明樹律師
被　　　告　甲○○
　　　　　　　　　　　號
被　　　告　乙○○
當事人間請求損害賠償事件，原告於刑事訴訟程序（93年簡上字
第880 號）提起附帶民事訴訟（94年簡上附民字第9 號），經刑
事庭移送，本院於民國94年5月20日言詞辯論終結，判決如下：
  主  文
被告應連帶給付原告新台幣貳拾伍萬元，及被告甲○○應另給付
原告新台幣壹拾萬元，暨均自民國九十四年一月十五日起至清償
日止，按年息百分之五計算之利息。
原告其餘之訴駁回。
訴訟費用由被告連帶負擔十分之二、被告甲○○負擔十分之一，
餘由原告負擔。
本判決得假執行。但被告如以新台幣貳拾伍萬元、被告甲○○如
以新台幣壹拾萬元分別就第一項前、後段給付為原告供擔保後，
各得免為假執行。
原告其餘假執行之聲請駁回。
  事實及理由
一、原告主張：被告甲○○明知被告乙○○係伊之配偶，其二人
    竟自民國93年1 月間起，在高雄市○○區○○街22巷3 號14
    樓乙○○之租屋處，連續發生通姦行為多次，案經本院刑事
    庭以93簡上字第880 號判處被告二人各有期徒刑三月確定，
    被告所為係故意不法侵害伊基於婚姻配偶關係之身份法益，
    伊因之受有精神上痛苦，爰依民法第184 條第1 項、第195
    條第1 項、第3 項及第185 條第1 項前段請求非財產上之損
    害賠償等語。並聲明求為判決：被告應連帶給付原告新台幣
    （下同）60萬元，及被告甲○○應再給付原告60萬元，及均
    自刑事附帶民事起訴狀繕本送達翌日起至清償日止，按週年
    利率5%計算之利息，並願供擔保請准宣告假執行。
二、被告乙○○、甲○○均辯稱：伊等不否認上開通姦行為，惟
    原告請求之慰撫金數額過高等語，資為抗辯。並均聲明：駁
    回原告之訴，及如受不利判決，願供擔保請准免為假執行之
    宣告。
三、原告主張被告二人有上開連續通姦之侵權行為，已據援引本
    院93年簡上字第880 號刑事判決為證；而被告二人前揭妨害
    婚姻之犯罪行為，業經本院各判處有期徒刑三月確定，復經
    本院依職權調取上開刑事案卷全卷核閱無訛，且為被告所不
    爭執（本院卷第36頁），自堪信為真實。
四、按因故意或過失，不法侵害他人之權利者，負損害賠償責任
    。不法侵害他人之身體、健康、名譽、自由、信用、隱私、
    貞操，或不法侵害其他人格法益而情節重大者，被害人雖非
    財產上之損害，亦得請求賠償相當之金額。前二項規定，於
    不法侵害他人基於父、母、子、女或配偶關係之身分法益而
    情節重大者，準用之。數人共同不法侵害他人之權利者，連
    帶負損害賠償責任。民法第184 條第1 項前段、第195 條第
    1 項、第3 項、民法第185 條第1項前段分別定有明文。查
    本件被告乙○○為原告之配偶，而與被告甲○○為通姦之不
    法侵權行為，既如前述，破壞原告婚姻生活之圓滿，堪認被
    告二人故意侵害原告基於配偶關係之身份法益情節重大，是
    其等對於原告精神上之損害，自應連帶負損害賠償責任。
五、次按慰撫金額之酌定，除被害人所受傷害程度外，尚應審酌
    兩造之身份地位、學識經歷、財產狀況、痛苦程度等節而定
    之。經查：原告係國立海洋大學畢業，事發時從事船務工作
    ，擔任二副，月收入約10萬元，名下無不動產；被告甲○○
    為二專畢業，事發當時擔任業務工作，每月薪資約3 萬元，
    名下無不動產；被告乙○○為五專畢業，從事美髮業，月收
    入約1萬餘元，名下無不動產等情，分據兩造陳述綦詳，並
    有本院稅務電子閘門財產所得調件明細表等在卷可稽，本院
    復參酌被告乙○○違背婚姻之忠誠義務，與被告甲○○通姦
    ，破壞原告家庭和諧、幸福，侵害其配偶之身份權益，造成
    原告身心極大痛苦等情，本院認原告請求被告連帶賠償60萬
    元，及另請求被告甲○○賠償60萬元之慰撫金，尚嫌過高，
    應以被告連帶賠償25萬元，及被告甲○○再賠償10萬元予原
    告，方為適當。
六、綜上所述，被告二人不法侵害原告基於配偶關係之身分法益
    情節重大，致原告受有精神上痛苦，應堪認定。從而，原告
    依民法第184 條第1 項、第195 條第1 項、第3 項及第185
    條第1 項前段之規定，請求被告連帶給付25萬元，及被告甲
    ○○應另給付10萬元，暨均自刑事附帶民事起訴狀繕本送達
    翌日即94年1 月15日起之法定遲延利息，為有理由；逾此範
    圍之請求，即非有據，應予駁回。
七、末按本判決第1 項被告應連帶給付原告之金額未逾50萬元，
    爰依民事訴訟法第389 條第1 項第5 款之規定，依職權宣告
    假執行。至原告敗訴部分既經駁回，則其假執行之聲請即失
    所依據，應併予駁回。另被告聲明願供擔保請准免假執行，
    經核原告勝訴部分與法律規定相符，爰酌定相當之擔保金額
    宣告之。
八、結論：原告之訴為一部有理由，一部無理由，依民事訴訟法
    第85條第1 項、第2 項、第389 條第1 項第5 款、第392 條
    第2 項，判決如主文。
中　　華　　民　　國　　94　　年　　5 　　月　　27　　日
              民事第一庭  審判長法  官  甯  馨
                                法  官  劉傑民
                                法　官　林韋岑
正本係照原本作成。
如不服本判決，應於送達後20日內，向本院提出上訴狀並表明上
訴理由，如於本判決送達前提起上訴者，應於判決送達後10日內
補提上訴理由書（須附繕本）。
中　　華　　民　　國　　94　　年　　5 　　月　　27　　日
                                書記官　何明昌
